臺灣臺中地方法院民事裁定
111年度亡字第97號
聲  請  人  臺灣臺中地方檢察署檢察官





上列聲請人聲請宣告失蹤人張玉林死亡事件，本院裁定如下：
    主  文
一、宣告張玉林（男，民國0年0月00日生，身分證統一編號：Z0
    00000000號，最後設籍地：臺中市○區○○路0段000號3樓)於
    民國102年9月24日下午12時死亡。
二、程序費用由張玉林遺產負擔。
    理  由
一、按失蹤人失蹤滿7 年後，法院得因利害關係人或檢察官之聲
    請，為死亡之宣告，失蹤人為80歲以上者，得於失蹤滿3年
    後，為死亡之宣告；又受死亡宣告者，以判決內所確定死亡
    之時，推定其為死亡；前項死亡之時，應為前條各項所定期
    間最後日終止之時，民法第8條第1項、第2項、第9條第1項
    、第2項前段分別定有明文。
二、聲請意旨略以：失蹤人張玉林（男，民國0年0月00日生，身
    分證統一編號：Z000000000號，最後設籍地：住○○市○區○○
    路0段000號3樓)因有下列情事，堪認自99年9月24日起即已
    失蹤：(1)於69年4月26日因案遷入臺中市○區○○里○○街0號舊
    臺中監獄受刑，於69年5月27日戶籍資料雖記載遷出至臺中○
    ○○○○○○○○○○○○○○○於102年3月26日清查結果，發現張玉林並
    未實際入臺中市東區地址，且行方不明，故撤銷其戶籍遷入
    ，並逕將其戶籍遷至臺中○○○○○○○○。(2)在臺無親屬，其戶
    籍資料登載配偶楊氏，惟查無楊氏在臺相關戶籍資料。(3)
    不具榮民身分，且至99年9月24日止已94歲，經臺中市政府
    警察局第一分局西區派出所通報為失蹤人口。(4)未有戶口
    校正紀錄、無申領國民身分證紀錄、無國民健康保險加保資
    料、無入出境紀錄、未有使用殯葬設施紀錄、未有申請社會
    福利紀錄。(5)經臺中○○○○○○○○人員於110年10月間至張玉林
    前設籍地址臺中市○區○○里○○街0號訪查結果，該址為舊臺中
    監獄，已搬遷、拆除，門牌已於87年2月7日廢止，現為光明
    國中校地。(6)據臺中市西區利民里里長陳敏祥證稱：其未
    曾見過張玉林，不知張玉林有何親屬，其所設上揭戶籍地址
    舊臺中監獄，早已拆除。經聲請人聲請並經鈞院以111年度
    亡字第27號准予公示催告在案。現申報期間屆滿，未據失蹤
    人陳報其生存，或知失蹤人生死者，陳報其所知，爰依法聲
    請宣告失蹤人死亡等語。
三、經查，聲請人所主張之前開事實，業據提出：
(一)戶籍謄本　　
(二)臺中○○○○○○○○函、國軍退除役官兵輔導委員會臺中市榮民服
    務處函、臺中市政府警察局第一分局覆函所附受理失蹤人口
    案件登記表、內政部移民署函、全民健保資料回覆狀況查詢
    報告、臺中市生命禮儀管理處函、臺中市西區區公所函及臺
    中○○○○○○○○辦理死亡宣告案件查訪紀錄表及現場照片、在監
    在押紀錄表。
(三)本院111年度亡字第27號民事裁定。
　　綜上事證，自堪認聲請人之主張為真實。。
四、本件失蹤人於99年9月24日失蹤，算至102年9月24日屆滿3年
    ，揆諸前揭規定，聲請人聲請對失蹤人為死亡之宣告，在經
    公示催告程序申報期間屆滿，仍未據失蹤人陳報生存或知其
    生死者陳報其所知之情形下，自有理由，應予准許，並應以
    失蹤屆滿3年之日即102年9月24日下午12時，作為確定其死
    亡之時，爰宣告之。
五、依家事事件法第154條第3項，裁定如主文。
中　　華　　民　　國　　111 　年　　10　　月　　26　　日
                  家事法庭    法  官  郭書豪
正本係照原本作成。
如不服本裁定應於送達後10日內向本院提出抗告狀，並繳納抗告
費新臺幣1,000元。
中　　華　　民　　國　　111 　年　　10　　月　　26　　日
                              書記官  古紘瑋